【裁判字號】    98,易,2370
【裁判日期】    981019
【裁判案由】    竊盜等
【裁判全文】
臺灣臺中地方法院刑事判決              98年度易字第2370號
公  訴  人  臺灣臺中地方法院檢察署檢察官
被      告  甲○○
上列被告因竊盜等案件，經檢察官提起公訴（98年度偵字第1453
0 號），本院判決如下：
    主  文
甲○○竊盜，累犯，處有期徒刑月，扣案之鑰匙壹支沒收；又
攜帶兇器竊盜，累犯，處有期徒刑柒月，扣案之老虎鉗壹支沒收
；又對於公務員依法執行職務時，施強暴，累犯，處有期徒刑伍
月。應執行有期徒刑壹年壹月，扣案之鑰匙壹支、老虎鉗壹支均
沒收。
    犯罪事實
一、甲○○前曾於民國93年間，因施用毒品案件，經本院以93年
    度訴字第2094號，判處有期徒刑11月確定（第1 案）；又於
    同年間，因竊盜案件，經本院以93年度易字第1841號，判處
    有期徒刑6 月確定（第2 案）；再於95年間，因竊盜案件，
    經本院以96年度易字第403 號，判處有期徒刑6 月確定（第
    3 案）；第於96年間，因施用毒品案件，經本院以96年度訴
    字第715 號，判處有期徒刑1 年2 月確定（第4 案），復於
    96年間，因竊盜案件，經本院以96年度中簡字第2347號，判
    處有期徒刑2 月15日確定（第5 案，起訴書誤載為3 月）。
    嗣後前開第1 案、第2 案，分別經減刑為有期徒刑5 月又15
    日及3 月確定，並定應執行有期徒刑8 月；前開第3 案則經
    減刑為有期徒刑3 月，與第4 案定應執行有期徒刑1 年4 月
    確定後，並與第5 案入監接續執行，於97年11月24日縮刑期
    滿執行完畢。詎其仍不知悔改，因缺代步工具及缺錢花用，
    竟基於意圖為自己不法所有之犯意，於附表所示之時間、地
    點，分別以附表所示之方式，竊取附表所示之重型機車及機
    車電池，留供己用及欲變賣換現。
二、嗣98年6 月9 日下午，甲○○甫於臺中縣沙鹿鎮○○路 265
    之1 號旁空地竊取如附表編號2 所示之機車電池後，適有臺
    中縣警察局清水分局光華派出所巡佐周樑信、警員翁文蓋身
    著員警制服分別騎駛警用巡邏機車執行巡邏勤務行經該地，
    見甲○○形跡可疑，乃上前盤查，詎甲○○見身著制服之警
    員周樑信、翁文蓋駛近，即欲騎駛於附表編號1 所示時、地
    所竊得之車號KBL-751 號重型機車逃逸，適巡佐周樑信所騎
    乘機車位置在逃逸路徑上，甲○○即基於妨害公務之犯意，
    先朝巡佐周樑信所騎乘機車之位置衝撞，巡佐周樑信隨即遭
    撞及倒地；警員翁文蓋見狀，即騎駛巡邏機車上前追趕，甲
    ○○復持續騎乘前開車號KBL-751 號重型機車朝警員翁文蓋
    所騎乘機車之位置衝撞，致警員翁文蓋機車倒地，而以上開
    方式，對執行公務之警員周樑信、翁文蓋施以強暴行為。
三、甲○○嗣後即棄車跑步逃逸，然仍為警方追捕查獲，當場並
    扣得其所有，供其分別竊取附表編號1 、2 所示物品時，所
    使用之鑰匙1支及老虎鉗1支。
四、案經臺中縣警察局清水分局報告臺中地方法院檢察署檢察官
    偵查起訴。
    理    由
壹、證據能力部分：
    按被告以外之人於審判外之言詞或書面陳述，除法律有規定
    者外，不得作為證據；又被告以外之人於審判外之陳述，雖
    不符合同法第159 條之1 至第159 條之4 規定，但經當事人
    於審判程序同意作為證據，法院審酌該言詞陳述或書面陳述
    作成時之情況，認為適當者，亦得為證據。當事人、代理人
    或辯護人於法院調查證據時，知有第159 條第1 項不得為證
    據之情形，而未於言詞辯論終結前聲明異議者，視為有前項
    之同意，刑事訴訟法第159 條第1 項及第159 條之5 分別定
    有明文。經查，本判決下列所引用之其餘各該被告甲○○以
    外之人於審判外之陳述（含書面陳述），檢察官及被告迄至
    本院言詞辯論終結前均未聲明異議，本院審酌上開證據資料
    製作時之情況，尚無違法不當及證明力明顯過低之瑕疵，亦
    認為以之作為證據應屬適當，揆諸前開規定，爰依刑事訴訟
    法第159 條之5 規定，認前揭證據資料均有證據能力。
貳、事實認定及論罪科刑部分：
一、訊據被告就前揭犯行均坦承不諱，且就(1)被訴竊盜部分，有
    證人即被害人丙○○、乙○○於警詢、偵訊時分別證述遭竊
    時間、地點、物品及原機車上所置放之物品等情綦詳（見警
    卷第7 頁、第6 頁，偵卷第15頁、第16頁），及證人即查獲
    警員翁文蓋於偵訊及本院審理時證述查獲經過等情（見偵卷
    第16頁，本院98年7 月27日審判筆錄），另有遭竊機車照片
    1 紙、電池照片2 紙（見警卷第18頁、第17頁、第19頁）、
    贓物認領保管單2 紙（見警卷第21頁、第22頁）、車號KBL-
    751 號車籍查詢—基本資料詳細畫面1 紙（見警卷第23頁）
    在卷可稽，及被告持以竊取附表編號1 、2 所示物品之鑰匙
    1 支及老虎鉗1 支扣案可資佐證，被告此部分不利於己之自
    白，應認與事實相符。又被告竊得如附表所示之物品，即係
    欲留供己用及變賣換現，亦據被告陳稱在卷，故被告於為附
    表所示2 次竊盜犯行時，均有為自己不法所有之意圖至明；
    另就(2)被訴妨害公務部分，亦據證人翁文蓋於偵訊時具結後
    證述：被告駕車衝撞其等穿著制服員警而妨害公務等情翔實
    （見偵卷第16頁、第17頁），此外，尚有機車衝撞後之現場
    照片2 紙在卷可憑（見警卷第16頁），被告此部分之自白，
    亦應認與事實相符。本案事證均臻明確，被告犯行已堪認定
    ，皆應予依法論科。
二、按刑法第321 條第1 項第3 款之攜帶兇器竊盜罪，係以行為
    人攜帶兇器竊盜為其加重條件，此所謂兇器，其種類並無限
    制，凡客觀上足對人之生命、身體、安全構成威脅，具有危
    險性之兇器均屬之，且祇須行竊時攜帶此種具有危險性之兇
    器為已足，並不以攜帶之初有行兇之意圖為必要，最高法院
    79年臺上字第5253號判例要旨可供參照。查本件被告攜帶以
    行竊如附表編號2 所示之老虎鉗1 支，係屬金屬材質，且質
    地堅硬，復足以剪斷電池電線，該工具顯具攻擊性及破壞性
    ，客觀上顯足以對人身安全構成威脅，是該工具應屬刑法第
    321 條第1 項第3 款所稱之「兇器」甚明。是被告就附表編
    號1 所為部分，係犯刑法第320 條第1 項之普通竊盜罪；另
    就附表編號2 所為部分，則係犯刑法第321 條第1 項第3 款
    之攜帶兇器竊盜罪。另按刑法第135 條第1 項之妨害公務罪
    ，原以強暴、脅迫為構成要件之一，其因而致普通傷害，乃
    強暴、脅迫之當然結果，除另有傷害故意外，仍衹成立刑法
    第135 條第1 項之罪，而無同法第277 條第1 項之適用。是
    本案被告於駕車衝撞員警時，雖致證人翁文蓋受有傷害，然
    其前開行為，係為達妨害公務目的而實施之屬對於執行職務
    公務員施以強暴罪構成要件之強暴行為，尚難認被告另有傷
    害之犯意，證人翁文蓋受此普通傷害係強暴行為之當然結果
    ，不另論以傷害罪及毀損罪，此部分證人翁文蓋亦未提出告
    訴，併此敘明。故核被告此部分所為，係犯刑法第135 條第
    1 項之以強暴犯妨害公務罪。再刑法第135 條第1 項之妨害
    公務執行罪係侵害國家法益之犯罪，以保護國家公權力執行
    為目的，是被告雖對執行公務之警員周樑信、翁文蓋以駕車
    衝撞之方式施以強暴，然侵害之國家法益相同，應僅論以單
    純一罪。被告所犯前開3 罪，犯意各別，行為互殊，應予分
    論併罰。再被告前有如犯罪事實欄所載之論罪科刑及執行情
    形等情，有臺灣高等法院被告前案紀錄表存卷可參，其於 5
    年內故意再犯本件有期徒刑以上之3 罪，皆為累犯，各應依
    刑法第47條第1 項規定，分別加重其刑。爰審酌被告正值壯
    年，竟不思循正當途徑獲取財物，為一己貪念，即為本件竊
    盜犯行，顯然漠視他人財產法益，惟被告所竊得之財物價值
    均非極高，且行竊手段、過程尚屬溫和，犯後復已坦承犯行
    ；另於員警依法執行盤查職務時，為逃避盤查，即以駕車衝
    撞方式阻撓員警執行職務，其行為危及值勤員警人身安全，
    情節尚非輕微，所為嚴重影響社會秩序及公權力之執行，犯
    後業已坦承犯行等一切情狀，核情量處如主文所示之刑，並
    定其應執行之刑。扣案之鑰匙1 支及老虎鉗1 支，均係被告
    所有，且分別供被告犯如附表編號1 、2 所示之竊盜犯行，
    業據被告自承在卷，應依刑法第38條第1 項第2 款規定，於
    各次犯行之主文欄項下，分別宣告沒收。
據上論斷，應依刑事訴訟法第299 條第1 項前段，刑法第320 條
第1 項、第321 條第1 項第3 款、第135 條第1 項、第47條第 1
項、第51條第5款、第38條第1 項第2 款，刑法施行法第1 條之1
第1 項、第2 項前段，判決如主文。
本案經檢察官胡宗鳴到庭執行職務。
中    華    民    國    98    年    10    月    19    日
                  刑事第十庭    法  官  簡婉倫
以上正本證明與原本無異。
如不服本判決應於收受送達後10日內向本院提出上訴書狀，並應
敘述具體理由；其未敘述上訴理由者，應於上訴期間屆滿後20日
內向本院補提理由書 (均須按他造當事人之人數附繕本)「切勿
逕送上級法院」。
告訴人或被害人對於判決如有不服具備理由請求檢察官上訴者，
其上訴期間之計算係以檢察官收受判決正本之日期為準。
中    華    民    國    98    年    10    月    19    日
                                書記官  劉易柔
附錄本案論罪科刑法條
(一)中華民國刑法第320條
意圖為自己或第三人不法之所有，而竊取他人之動產者，為竊盜
罪，處5 年以下有期徒刑、拘役或5 百元以下罰金。
意圖為自己或第三人不法之利益，而竊佔他人之不動產者，依前
項之規定處斷。
前二項之未遂犯罰之。
(二)中華民國刑法第321條
犯竊盜罪而有左列情形之一者，處六月以上、五年以下有期徒刑：
一、於夜間侵入住宅或有人居住之建築物、船艦或隱匿其內而犯之
者。
二、毀越門扇、牆垣或其他安全設備而犯之者。
三、攜帶兇器而犯之者。
四、結夥三人以上而犯之者。
五、乘火災、水災或其他災害之際而犯之者。
六、在車站或埠頭而犯之者。
前項之未遂犯罰之。
(三)中華民國刑法第135條第1項
對於公務員依法執行職務時，施強暴脅迫者，處 3 年以下有期
徒刑、拘役或 3 百元以下罰金。
附表
┌─┬────┬──────┬────┬──────────┬─────┐
│編│時    間│  地    點  │被 害 人│      方     式     │財     物 │
│號│        │            │        │                    │（新臺幣）│
├─┼────┼──────┼────┼──────────┼─────┤
│1 │98年6 月│臺中縣大雅鄉│ 丙○○ │甲○○持其所有非屬兇│車號KBL-75│
│  │9 日下午│雅潭路298 號│        │器之鑰匙1 支，轉動、│1 號重型機│
│  │2時許   │前          │        │開啟該重型機車電門後│車（價值約│
│  │        │            │        │，即駛離竊取得手    │10,000元）│
├─┼────┼──────┼────┼──────────┼─────┤
│2 │98年6 月│臺中縣沙鹿鎮│ 乙○○ │甲○○於竊得前揭機車│機車電池1 │
│  │9 日下午│中棲路265-1 │        │後，先另行取得其所有│個（價值約│
│  │2 時50分│號空地旁    │        │，客觀上足對人之生命│800元）   │
│  │許      │            │        │、身體構成危險，屬兇│          │
│  │        │            │        │器之老虎鉗1 支，並持│          │
│  │        │            │        │該把老虎鉗將停放在該│          │
│  │        │            │        │空地之車號SOF-601 號│          │
│  │        │            │        │輕型機車上電池剪下竊│          │
│  │        │            │        │取得手，並藏匿於上開│          │
│  │        │            │        │所竊得之機車置物箱內│          │
└─┴────┴──────┴────┴──────────┴─────┘


司法院資訊處製作；財團法人民間司法改革基金會備份。
